【裁判字號】    89,易,72
【裁判日期】    890128
【裁判案由】    竊盜
【裁判全文】
~W2Z2;臺灣臺南地方法院刑事判決~W1Z1;                八十九年度易字第七二號
    公  訴  人  臺灣台南地方法院檢察署檢察官
    被      告  甲○○
右列被告因竊盜案件，經檢察官提起公訴（八十八年度偵字第一三八○一號），本院
判決如左：
    主  文
甲○○竊盜，累犯，處有期徒刑伍月。
    事  實
一、甲○○曾犯竊盜罪多次，最後一次經本院於民國八十七年七月十七日，以八十六
    年度易字第五二○七號判處有期徒刑十月，於八十八年九月一日執行完畢，仍不
    知悔改，復意圖為自己不法之所有，於八十八年十一月七日凌晨四時許，在台南
    市○區○○路一段三七一號前，竊走乙○○所有之鐵塊二塊，在甲○○欲以其自
    小貨車（車牌號碼：ＵＯ～０４７１號）將該鐵塊運離之際，適為乙○○當場發
    現而報警查獲。
二、案經台南市警察局第一分局報請台灣台南地方法院檢察署檢察官偵查起訴。
    理  由
一、訊據被告甲○○承認取走被害人乙○○所有之鐵塊等情不諱，但矢口否認有竊盜
    之犯行，辯稱：伊是做資源回收的，以為該二鐵塊是人家不要的，並無竊盜之犯
    意云云。惟查：右揭犯罪事實，業據被害人乙○○於檢察官偵查中指稱：被告偷
    的二塊鐵塊，一個是客人寄放的怪手牙齒，一個是鐵砧，二個都有使用，我因父
    親告訴我有人偷鐵塊，我追到轉角時，被告跌倒被我捉到等語（八十八年十一月
    十九日訊問筆錄），參以被告於警訊時自承：「（問：請將行竊及被補過程敘述
    ？）我大約於八十八年十一月七日四時許，開車經過林森路，在林森路一段三七
    一號前看見有一大一小之工具鐵塊，我即下車行竊，先竊得大鐵塊後，續竊小鐵
    塊，欲看住戶內燈光時，被失主發現，我要求失主放我走，失主說要報警，我即
    與（他）拉扯兔脫，經跑到鄰巷旁（台南市○區○○街一號旁）被追趕之失主與
    警察把我抓住的。」（見卷附台南市警察局第一分局警訊筆錄）等情，復有贓物
    認領保管收據一紙及照片二幀附卷可稽，足見該二塊鐵塊尚有用途，並非被害人
    棄置不要之物，被告確有行竊該二個鐵塊之不法犯意甚明。所辯顯屬事後畏罪卸
    責之詞，洵無可採。綜上所述，本件事證明確，被告犯行堪以認定。
二、核被告意圖為自己不法之所有，而竊取他人之財物，所為係犯刑法第三百二十條
    第一項竊盜罪。查被告甲○○曾犯竊盜罪多次，最後一次經本院於八十七年七月
    十七日，以八十六年度易字第五二○七號判處有期徒刑十月，於八十八年九月一
    日執行完畢，有台灣高等法院被告全國前案紀錄表一份在卷可按，其於五年以內
    再犯本件有期徒刑以上之本罪，為累犯，依刑法第四十七條規定，加重其刑。爰
    審酌被告有多次竊盜前科紀錄，猶不知悔悟，及其犯罪之動機、目的、手段、所
    生危害、犯罪後態度等一切情狀，量處如主文所示之刑，以資懲儆。
據上論斷，應依刑事訴訟法第二百九十九條第一項前段，刑法第三百二十條第一項、
第四十七條，罰金罰鍰提高標準條例第一條前段，判決如主文。
本案經檢察官王誠到庭執行職務。
中    華    民    國      八十九    年     一         月       二十八   日
                              臺灣臺南地方法院刑事第一庭
                                     法  官  謝  瑞  龍
右正本證明與原本無異。
如不服本判決，應於判決送達後十日內向本院提出上訴狀( 應附繕本 )。
                                     書記官  陳  玉  果
中    華    民    國      八十九    年     一         月       二十八   日
附錄本案論罪科刑法條全文：
刑法第三百二十條第一項：
意圖為自己或第三人不法之所有，而竊取他人之動產者，為竊盜罪，處五年以下有期
徒刑、拘役或五百元以下罰金。


司法院資訊處製作；財團法人民間司法改革基金會備份。
